【裁判字號】    99,訴,1650
【裁判日期】    991224
【裁判案由】    妨害風化
【裁判全文】
臺灣高雄地方法院刑事判決              99年度訴字第1650號
公  訴  人  臺灣高雄地方法院檢察署檢察官
被      告  武冠文
            周秋煌
上列被告因妨害風化案件，經檢察官提起公訴（99年度偵字第22
879 號），嗣被告於準備程序中就被訴事實為有罪之陳述，經本
院告知簡式審判程序之旨，並聽取被告與公訴人之意見後，本院
合議庭裁定由受命法官獨任進行簡式審判程序，判決如下：
    主  文
武冠文共同犯圖利容留猥褻罪，處有期徒刑參月，如易科罰金，
以新臺幣壹仟元折算壹日。
周秋煌共同犯圖利容留猥褻罪，處有期徒刑參月，如易科罰金，
以新臺幣壹仟元折算壹日。緩刑貳年，並應向公庫支付新臺幣肆
萬元。
    事  實
一、武冠文與周秋煌分別係位於高雄縣大寮鄉○○○路327 之1
    號「越媚健康養生館」之負責人及現場經理，2 人共同基於
    意圖使年滿18歲女子與他人為猥褻行為而媒介、容留以營利
    之犯意聯絡，於民國99年7 月7 日18時50分許，由周秋煌接
    待來店消費之男客崔樹德至該店2 樓房間內，並媒介、容留
    所僱請之成年女子陳美麗進入該房間，以新臺幣（下同）10
    00元之代價，由陳美麗以手撫摸男客崔樹德生殖器官至射精
    而與該男客為猥褻行為（即俗稱「半套」性交易）。店家則
    從上開1000元之代價中抽取300 元以牟利，嗣於同日19時20
    分許，在上址為警臨檢而查獲。
二、案經高雄縣政府警察局林園分局報告臺灣高雄地方法院檢察
    署檢察官偵查後起訴。
    理  由
一、本件被告武冠文、周秋煌所犯為死刑、無期徒刑、最輕本刑
    為3 年以上有期徒刑以外之罪，其於準備程序進行中，就被
    訴事實為有罪之陳述，經本院告知簡式審判程序之旨，並聽
    取當事人之意見後，合議庭認宜進行簡式審判程式，爰依刑
    事訴訟法第273 條之1 第1 項規定，裁定由受命法官獨任進
    行簡式審判程序，合先敘明。
二、上開事實，業據被告武冠文、周秋煌於99年12月10日本院準
    備程序及審理中坦承不諱，核與證人即男客崔樹德於警詢時
    證述：我於99年7 月7 日18時50分許進入該店，由現場經理
    周秋煌帶我到該店2 樓前方第三間房間內，隨後陳美麗就進
    入房間，我問如何消費，陳美麗說半套（手淫）服務1000元
    ，全套性交易3000元，我說我要做半套，就脫光衣服躺在床
    上，由陳美麗開始撫摸我的生殖器，直到警方進入包廂查獲
    等語（見偵卷第10頁），及證人即女服務生陳美麗於警詢之
    證述：99年7 月7 日19時20分許警方查獲時，我與男客崔樹
    德在2 樓第3 間房間內，我坐在崔樹德身上正要幫他服務半
    套（手淫），是店裡經理叫我上去2 樓幫客人服務，半套是
    1000元，我拿700 元，店家拿300 元，我在該店從事性交易
    現場經理知道等語相符（見偵卷第7 頁），並有現場檢查紀
    錄表、搜索筆錄、查獲照片6 張、商業登記抄本（見偵卷第
    12、13至15頁、27、22頁）在卷可佐，雖證人陳美麗於偵訊
    時改口稱：我沒有做半套云云，惟此除與其警詢所述矛盾外
    ，亦與證人即男客崔樹德之前述證言未合，本院衡諸證人陳
    美麗身為提供性交易服務之人，又受雇於被告武冠文，並與
    被告周秋煌共事，面臨社會秩序維護法或刑法對其自身及被
    告2 人之處罰壓力，證述過程難免有卸免己責，迴護被告2
    人之動機存在，反觀證人崔樹德自陳與周秋煌、陳美麗素不
    相識而無仇隙（見偵卷第10頁），於本案並無受刑事訴追之
    風險，當無蓄詞誣攀陳美麗、故為不實陳述之必要，本院審
    酌上情，因認無利害關係之證人崔樹德前開證述，較為可採
    ，是證人陳美麗於偵訊時證稱未從事性交易云云，應屬卸責
    之詞，不值採信。綜上，足認被告2 人之自白與事實相符，
    洵堪採為論罪科刑之依據，本件事證已臻明確，被告2 人意
    圖營利容留猥褻之犯行堪以認定，應予依法論科。
三、按刑法第231 條第1 項所稱之「媒介」，謂進行事前之居間
    介紹，而「容留」則係指供給性交或猥褻之場所而言（最高
    法院92年度台上字第4958號、91年度台上字第4431號判決參
    照）。次按刑法第231 條第1 項前段之罪，其犯罪構成要件
    乃以行為人主觀上有營利及使男女與他人為性交或猥褻行為
    之犯意，客觀上有引誘、容留或媒介之行為為已足。故行為
    人只要以營利為目的，並有使男女與他人為性交或猥褻行為
    之意圖，而著手引誘、容留或媒介行為，即構成該罪，至於
    該男女與他人是否有為性交或猥褻之行為，及是否果於媒介
    後獲得利益，則非所問（最高法院92年度台上字第4958號判
    決參照）。是核本件被告武冠文、周秋煌以營利之目的，基
    於使成年女子陳美麗與男客崔樹德為猥褻行為之意圖，指派
    陳美麗為崔樹德服務，而居間介紹並提供該店2 樓房間予2
    人為猥褻行為，已然著手媒介、容留行為，是縱其於為警查
    獲時，尚未實際取得崔樹德所交付之性交易費用，仍均該當
    刑法第231 條第1 項前段之圖利容留猥褻罪，起訴書就被告
    2 人所犯罪名，原誤載為圖利媒介猥褻罪，嗣業經公訴檢察
    官當庭更正為圖利容留猥褻罪，附此敘明。被告2 人就上開
    犯行有犯意聯絡及行為分擔，應論以共同正犯。被告2 人媒
    介之低度行為，應為容留之高度行為所吸收，不另論罪。爰
    審酌被告2 人為貪圖不法利益，媒介、容留成年女子與男客
    從事猥褻行為，敗壞社會善良風氣，所為確有不該，惟念渠
    等犯後均坦承犯行、態度尚可，又所獲利潤微薄，媒介、容
    留之次數僅1 次，犯罪情節與大型應召站或人蛇集團有別，
    尚稱輕微，並考量被告武冠文、周秋煌分別為「越媚健康養
    生館」負責人、現場經理之犯罪地位，暨被告武冠文甫因幫
    助詐欺取財案件，經法院於99年9 月17日判處有期徒刑3 月
    確定，被告周秋煌前未曾因故意犯罪受有期徒刑以上刑之宣
    告，有臺灣高等法院被告前案紀錄表2 份在卷可查等一切情
    狀，分別量處如主文所示之刑，並均諭知易科罰金之折算標
    準。末查被告周秋煌前未曾因故意犯罪受有期徒刑以上刑之
    宣告，已如前述，其因一時失慮，致罹刑章，犯後已坦承犯
    行，諒其經此偵、審程序及刑之宣告，應知所警惕，而無再
    犯之虞，故認對其宣告之刑以暫不執行為適當，爰依刑法第
    74 條 第1 項第1 款之規定，併予宣告緩刑2 年，以啟自新
    。復考量上開犯罪情節，認除前開緩刑宣告外，另有賦予被
    告周秋煌一定負擔之必要，經斟酌其任職該店之月薪為2 萬
    10 00 元，依同條第2 項第4 款規定，諭知被告周秋煌應向
    國庫支付4 萬元，以觀後效。
據上論斷，應依刑事訴訟法第273 條之1 第1 項、第284 條之1
、第299 條第1 項前段，刑法第231 條第1 項前段、第28條、第
41條第1 項前段、第74條第1 項第1 款、第2 項第4 款，刑法施
行法第1 條之1 ，判決如主文。
本案經檢察官張媛舒到庭執行職務。
中    華    民    國    99    年    12    月    24    日
                  刑事第十三庭  法  官  陳筱雯
以上正本證明與原本無異。
如不服本判決應於收受送達後10日內向本院提出上訴書狀，並應
敘述具體理由；如未敘述上訴理由者，應於上訴期間屆滿後20日
內向本院補提理由書（均須按他造當事人之人數附繕本）「切勿
逕送上級法院」。
中    華    民    國    99    年    12    月    24    日
                                書記官  陳建琪
附錄本案論罪科刑法條
中華民國刑法第231條第1 項
意圖使男女與他人為性交或猥褻之行為，而引誘、容留或媒介以
營利者，處5 年以下有期徒刑，得併科10萬元以下罰金。以詐術
犯之者，亦同。

司法院資訊處製作；財團法人民間司法改革基金會備份。
